【裁判字號】    97,上易,195
【裁判日期】    980424
【裁判案由】    竊盜等
【裁判全文】
臺灣高等法院花蓮分院刑事判決        97年度上易字第195號
上  訴  人
即  被  告  丙○○
上列上訴人因竊盜案件，不服中華民國97年11月17日臺灣花蓮地
方法院97年度易字第381號第一審判決（起訴案號：臺灣花蓮地
方法院檢察署97年度偵字第4038號、第4098號、第4332號），提
起上訴，本院判決如下：
    主  文
上訴駁回。
    事實及理由
一、本案經本院審理結果，認第一審以上訴人即被告丙○○犯竊
    盜罪，判處有期徒刑5月，並諭知易科罰金折算之標準為新
    臺幣1000元折算1日，認事用法並無不當，量刑亦稱妥適，
    應予維持，並引用第一審判決書記載之事實、證據及理由。
二、被告就竊盜罪部分上訴，上訴意旨略以：伊未與同案被告丁○○同去竊取水溝蓋，係丁○○於案發當日未經伊之允許偷
    開伊之小貨車去偷，事後因車子卡陷在路旁，伊才與戊○○
    到現場取車，之後伊就走了，沒有與丁○○去回收場賣水溝
    蓋，亦未分到贓款云云。
三、惟查，證人丁○○（業經原審判決有罪，並經撤回上訴而確
    定在案）於警詢及偵查中均已供、證述其與被告丙○○共同
    為本件竊盜犯行綦詳（見警卷第5-6頁、偵卷第42頁），於
    原審中仍證稱：「我第1次去偷水溝蓋，是丙○○帶我去，
    偷了7塊，錢是二人一起分，怎麼分我忘記了。第2次是我一
    個人去偷，我找丙○○借車，因丙○○在睡覺，我不想吵他
    ，經與丙○○同住之戊○○允許後，我就把車開走，後來是
    我打電話給戊○○說，丙○○的車子陷在泥巴裡，請他幫忙
    找朋友去把車子拉起來。」、「（問：本件起訴偷7片水溝
    蓋部分是第1次或第2次偷？）第1次偷，就是我與丙○○一
    起去偷，偷了7片」、「（問：丙○○方才稱車子被開走，
    後來透過戊○○把車子拉回來，是否第2次你去偷水溝蓋的
    情形？）對。」等語明確（見原審卷第206-209頁）。其雖
    於本院翻異前詞改口結證稱：其於原審所言不實在，被告丙○○只有去1次，就是車子陷入泥巴那次，偷7片水溝蓋那次
    他沒去，因為我借車沒有經過被告的同意，被告罵我，所以
    才在原審陷害被告云云（見本院卷第141、144頁），顯與警
    詢、偵查及原審之供、證述迥異，參以證人丁○○於警詢時
    ，就其如何與丙○○共同為本件竊行之事前謀議、行為分工
    及事後贓物之處置等節陳述甚詳，倘未與被告丙○○共同為
    之，何能如此詳細、具體地說明，則證人丁○○於本院所為
    之前揭證述，顯係迴護被告丙○○之詞，難以採信。至證人
    即「金山資源回收場」負責人甲○○雖於本院結證稱：丙○○曾經一個人去我那裡賣過廢鐵1、2次；不記得丁○○有無
    拿水溝蓋去賣，而且我的回收場也不收水溝蓋，因為那是列
    入管制的東西；丙○○沒有與丁○○一起來我的回收場賣東
    西等語。惟證人丁○○於原審已結證稱：丙○○認識金山資
    源回收場的老闆，是張某拿這7片水溝蓋去賣，而且沒有寫
    切結書等語（見原審卷第209頁）。證人甲○○既明知水溝
    蓋是列入管制之物，則收購水溝蓋自係違法之行為，再參酌
    其與丙○○是舊識，則甲○○上開證述，應是迴護自己及被
    告之詞，不足採信，其證詞亦不足為被告有利之認定，是被
    告上開所辯，委不足採，應予駁回。
四、證人丁○○在偵查及原審均具結後證述有與上訴人共同犯本
    件竊盜之事實，卻於本院結證稱上訴人未參與本次竊行，前
    後截然不同，已有偽證罪嫌，應由檢察官依法偵辦，併予敘
    明。
據上論結，應依刑事訴訟法第373條、第368條，判決如主文。
本案經檢察官乙○○到庭執行職務。
中    華    民    國    98    年     4    月    24    日
                         審判長法  官   謝志揚
                               法  官   劉雪惠
                               法  官   林鳳珠
以上正本證明與原本無異。
本件不得上訴。
中    華    民    國    98    年    4     月    24    日
                               書記官   徐文彬
附錄：本案論罪科刑法條全文
中華民國刑法第320條
（普通竊盜罪、竊佔罪）
意圖為自己或第三人不法之所有，而竊取他人之動產者，為竊盜
罪，處 5 年以下有期徒刑、拘役或 5 百元以下罰金。
意圖為自己或第三人不法之利益，而竊佔他人之不動產者，依前
項之規定處斷。
前二項之未遂犯罰之。


司法院資訊處製作；財團法人民間司法改革基金會備份。
